【裁判字號】    89,易,397
【裁判日期】    890210
【裁判案由】    傷害
【裁判全文】
台灣台中地方法院刑事判決                          八十九年度易字第三九七號
    公  訴  人  臺灣臺中地方法院檢察署檢察官
    被      告  乙○○
右列被告因傷害案件，經檢察官提起公訴（八十八年度偵字第二二六０九號），本院
判決如左：
    主  文
乙○○傷害人之身體，處拘役伍拾日，如易科罰金，以參佰元折算壹日。
    事  實
一、乙○○於民國八十八年八月二十三日上午五時四十分許，駕駛車牌號碼Ｖ九─九
    九七號計程車，行經台中市○○路與中正路口時，適甲○○騎乘ＵＡＭ─三八五
    號機車亦行經該處，因張女之機車突然騎到乙○○之計程車前並緊急煞車，致乙
    ○○之計程車險些撞及張女之機車，乙○○甚為憤怒，乃尾隨在甲○○之後，行
    至台中市市○路○○○路騎樓下時，甲○○在該處停車欲脫掉雨衣，乙○○見狀
    亦緊隨下車，並基於普通傷害之犯意，徒手手毆打甲○○，致甲○○受有左臉部
    挫傷腫痛、口腔粘膜挫傷、左大腿挫傷瘀血等傷害。
二、案經被害人甲○○訴由台中市警察局第一分局報請臺灣臺中地方法院檢察署檢察
    官偵查起訴。
    理  由
一、訊據被告乙○○坦承有毆打被害人甲○○之事實，惟辯稱伊僅打被害人一下，被
    害人腿部之傷害應非其所造成等語。經查，上揭事實業據被害人迭於偵、審時指
    述甚詳，且被告亦自承有因行車時差點撞到被害人而心生不滿，致有毆打被害人
    之犯行，雖被告辯稱被害人之腿部傷害應非其所造成者，然被害人腿部之傷害係
    因被告毆打時跌倒致受傷者，已據被害人於本院審理時指陳明確，被告所辯顯不
    足採；此外，復有被害人提出之佑民醫院診斷證明書一件附卷可稽，本件事證明
    確，被告犯行洵堪認定。
二、核被告所為係犯刑法第二百七十七條第一項傷害罪；爰審酌被告犯罪之動機、目
    的、手段、品行，被害人因此所受之傷害尚不嚴重，其犯罪所生之損害不鉅，及
    被告迄未與被害人達成民事之和解，並犯罪後之態度等一切情狀，量處如主文所
    示之刑，並諭知易科罰金之折算標準，以示懲儆。
據上論斷，應依刑事訴訟法第二百九十九條第一項前段，刑法第二百七十七條第一項
、第四十一條，罰金罰鍰提高標準條例第一條前段、第二條，判決如主文。
中      華      民      國      八十九      年      二    月    十      日
                                      臺灣臺中地方法院刑事第六庭
                                          法  官  林  源  森
右正本證明與原本無異。
如不服本判決，應於送達後十日內向本院提出上訴狀（須附繕本），上訴於台灣高等
法院台中分院。
                                          書記官
中      華      民      國      八十九      年      二    月    十      日
附錄本案論罪科刑法條全文：
刑法第二百七十七條
傷害人之身體或健康者，處三年以下有期徒刑、拘役或一千元以下罰金。
犯前項之罪因而致人於死者，處無期徒或七年以上有期徒刑，致重傷者，處三年以上
十年以下有期徒刑。


司法院資訊處製作；財團法人民間司法改革基金會備份。
